tr: Yiyecek, İçecekler ve Tütün Mamülleri > Yiyecek Çeşitleri > Dondurulmuş Tatlılar ve Şekerli Yiyecekler > Dondurmalı Ürünler: Dondurularak kurutulmuş dondurmalar; Çubuk dondurmalar; Atıştırmalık dondurmalar; Dondurmalı pastalar ve turtalar; Dondurmalı sandviçler; Mochi dondurma
sv: Mat, dryck och tobak > Livsmedel > Frusna efterrätter > Mjukglasstrutar: Frystorkad glass; Glasspinnar; Glassbitar; Glasstårtor & glasspajer; Glassandwichar; Mochiglass
en: Food, Beverages & Tobacco > Food Items > Frozen Desserts & Novelties > Ice Cream Novelties: Freeze-Dried Ice Cream; Ice Cream Bars; Ice Cream Bites; Ice Cream Cakes & Pies; Ice Cream Sandwiches; Mochi Ice Cream
vi: Thực phẩm, đồ uống và thuốc lá > Hàng thực phẩm > Món tráng miệng đông lạnh và món mới lạ > Món tráng miệng từ kem: Kem sấy thăng hoa; Kem que; Kem viên nhỏ; Bánh kem & bánh pie lạnh; Bánh mì kẹp kem; Kem mochi
pt-PT: Comida, bebidas e tabaco > Artigos alimentares > Sobremesas e novidades congeladas > Novidades de gelado: Gelado liofilizado; Gelados de pauzinho; Pequenos pedaços de gelado; Bolos e tartes de gelado; Sanduíches de gelado; Gelado de mochi
ja: 食品・飲料 > 食品 > 冷凍菓子 > アイスバー・サンドアイス: フリーズドライアイスクリーム; アイスクリームバー; ひとくちアイスクリーム; アイスクリームケーキ・パイ; アイスクリームサンドイッチ; 餅アイスクリーム
ru: Продукты, напитки и табачные изделия > Пищевые продукты > Мороженое и замороженные десерты > Десерты из мороженого: Сублимированное мороженое; Эскимо; Кусочки мороженого; Торты и пироги из мороженого; Сэндвичи с мороженым; Моти с мороженым
hr-HR: Hrana, piće i duhan > Prehrambeni artikli > Smrznuti deserti i grickalice > Posebni sladoledi: Liofilizirani sladoled; Pločice sladoleda; Zalogajčići sladoleda; Kolači i pite od sladoleda; Sendviči od sladoleda; Mochi sladoled
th: อาหาร เครื่องดื่ม และยาสูบ > รายการอาหาร > ขนมและอาหารแช่แข็ง > ไอศกรีมแบบใหม่: ไอศกรีมอบกรอบ; ไอศกรีมแท่ง; ไอศกรีมไบท์; เค้กและพายไอศกรีม; ไอศกรีมแซนด์วิช; ไอศกรีมโมจิ
it: Cibo, bevande e tabacco > Alimenti > Semifreddi e gelati > Gelati confezionati: Gelato liofilizzato; Gelati su stecco; Bocconcini di gelato; Torte e crostate gelato; Biscotti gelato; Gelati mochi
zh-TW: 食物、飲料和菸草 > 食品 > 冷凍甜品 > 冰淇淋甜點: 凍乾冰淇淋; 冰淇淋雪糕; 一口冰淇淋; 冰淇淋蛋糕與派; 冰淇淋三明治; 麻糬冰淇淋
el: Τρόφιμα, ποτά & προϊόντα καπνού > Είδη διατροφής > Κατεψυγμένα επιδόρπια & καινοτομίες > Καινοτομίες παγωτού: Λυοφιλοποιημένο παγωτό; Παγωτά ξυλάκια; Μπουκιές παγωτού; Τούρτες και πίτες παγωτού; Παγωτά σάντουιτς; Παγωτό μότσι
ko: 식품/음료/담배 > 식품 > 냉동 디저트/아이스크림 바 > 아이스크림 바: 동결 건조 아이스크림; 아이스크림 바; 아이스크림 바이트; 아이스크림 케이크 및 파이; 아이스크림 샌드위치; 모찌 아이스크림
de: Nahrungsmittel, Getränke & Tabak > Lebensmittel > Tiefkühl-Desserts & -Neuheiten > Eissnacks: Gefriergetrocknete Eiscreme; Eis am Stiel; Eiskonfekt; Eistorten & Eisbomben; Eissandwiches; Mochi-Eis
da: Fødevarer, drikkevarer og tobak > Fødevarer > Frosne desserter og festartikler > Isdesserter: Frysetørret is; Pindis; Isbidder; Iskager og istærter; Issandwicher; Mochi-is
pl: Żywność, napoje i tytoń > Żywność > Mrożone desery i dodatki > Przekąski lodowe: Lody liofilizowane; Lody na patyku; Lody w kawałkach; Torty i ciasta lodowe; Kanapki lodowe; Lody mochi
zh-CN: 饮食/烟酒 > 食品 > 冰冻甜点 > 冰淇淋/雪糕: 冻干冰淇淋; 冰淇淋雪糕; 一口冰淇淋; 冰淇淋蛋糕和派; 冰淇淋三明治; 麻薯冰淇淋
fr: Alimentation, boissons et tabac > Aliments > Glaces et desserts glacés > Desserts glacés: Crème glacée lyophilisée; Bâtonnets glacés; Bouchées glacées; Gâteaux et tartes glacés; Sandwichs à la crème glacée; Mochis glacés
ro-RO: Alimente, băuturi și tutun > Produse alimentare > Deserturi congelate > Deserturi pe bază de înghețată: Înghețată liofilizată; Batoane de înghețată; Bouchées de înghețată; Torturi și plăcinte cu înghețată; Sendvișuri cu înghețată; Înghețată mochi
lt-LT: Maistas, gėrimai ir tabakas > Maisto prekės > Šaldyti desertai ir naujovės > Ledų naujovės: Liofilizuoti ledai; Ledų batonėliai; Ledų kąsneliai; Ledų pyragai ir pyragai; Ledų sumuštiniai; Moči ledai
fi: Ruoka, juoma ja tupakkatuotteet > Ruokatuotteet > Pakastejälkiruuat > Irtojäätelöt: Kylmäkuivattu jäätelö; Jäätelöpuikot; Jäätelöpalat; Jäätelökakut ja -piirakat; Jäätelövoileivät; Mochi-jäätelö
nb: Mat, drikkevarer og tobakk > Matvarer > Frosne desserter > Diverse iskrem: Frysetørket is; Ispinner; Iskrembiter; Iskaker og ispaier; Issandwicher; Mochi-is
cs: Jídlo, pití a tabák > Potraviny > Mražené sladkosti > Nanuky a kornouty: Mrazem sušená zmrzlina; Zmrzlinové nanuky; Zmrzlinové jednohubky; Zmrzlinové dorty a koláče; Zmrzlinové sendviče; Mochi zmrzlina
sl-SI: Hrana, pijača in tobak > Prehrambeni izdelki > Zamrznjene sladice in posebne sladice > Sladoledne posebnosti: Liofiliziran sladoled; Sladoledne ploščice; Sladoledni prigrizki; Sladoledne torte in pite; Sendviči s sladoledom; Sladoled Mochi
nl: Eten, drinken en tabak > Voedselitems > Bevroren desserts en nieuwigheden > IJsnoviteiten: Gevriesdroogd ijs; IJsrepen; IJsbites; IJstaarten; IJssandwiches; Mochi-ijs
bg-BG: Храна, напитки и тютюневи изделия > Хранителни продукти > Замразени десерти и замразени лакомства > Сладоледени продукти: Сух сладолед; Сладоледени блокчета; Сладоледени хапки; Сладоледени торти и пайове; Сладоледени сандвичи; Мочи сладолед
sk-SK: Potraviny, nápoje a tabakové výrobky > Potraviny > Mrazené dezerty a novinky > Zmrzlinové novinky: Lyofilizovaná zmrzlina; Zmrzlinové tyčinky; Zmrzlinové jednohubky; Zmrzlinové torty a koláče; Zmrzlinové sendviče; Zmrzlina Mochi
pt-BR: Alimentos, bebidas e tabaco > Alimentos > Sobremesas congeladas e novidades > Sobremesas com sorvete: Sorvete liofilizado; Picolés e barras de sorvete; Bombons de sorvete; Bolos e tortas de sorvete; Sanduíches de sorvete; Sorvete de mochi
es: Alimentación, bebida y tabaco > Alimentos > Chucherías y postres helados > Cucuruchos: Helado liofilizado; Paletas de helado; Bocados de helado; Pasteles y tartas de helado; Sándwiches de helado; Helado de mochi
hu: Élelmiszerek, italok és dohányáru > Élelmiszertételek > Fagyasztott desszertek és újdonságok > Fagylaltújdonságok: Liofilizált fagylaltok; Jégkrémek; Fagylaltfalatok; Fagylalttorták és fagylaltpiték; Fagylaltszendvicsek; Mochi jégkrémek